【裁判字號】    97,交簡上,360
【裁判日期】    980331
【裁判案由】    過失傷害
【裁判全文】
臺灣桃園地方法院刑事判決           97年度交簡上字第360號
上  訴  人  臺灣桃園地方法院檢察署檢察官
被      告  乙○○
上列上訴人因被告過失傷害案件，不服本院97年度壢交簡字第28
94號中華民國97年10月31日第一審簡易判決（檢察官聲請簡易判
決處刑案號：臺灣桃園地方法院檢察署97年度偵字第15008 號）
提起上訴，本院管轄之第二審合議庭判決如下：
    主    文
上訴駁回。
乙○○緩刑貳年。
    事實及理由
一、本件經本院審理結果，認原審以被告乙○○犯刑法第284 條
    第2 項之業務過失傷害罪，判處拘役40日，並准以新臺幣（
    下同）1,000 元折算1 日之標準易科罰金，經核認事用法及
    量刑均無不當，應予維持，並引用如附件之刑事簡易判決書
    及聲請簡易判決處刑書記載之事實、證據及理由。
二、檢察官上訴意旨略以：告訴人甲○○因本件車禍受有「腰椎
    損傷並第一腰椎壓迫性骨折」，傷勢甚為嚴重，而需長期復
    健，所造成之身體及精神苦痛甚鉅，然被告犯後猶否認犯行
    ，態度不佳，又未對告訴人表示歉意及賠償和解，顯無悔改
    之心。再被告係因疏未注意車前狀況肇事，其違反注意義務
    情節較一般肇事情形更為嚴重，本應從重量刑，詎原審竟予
    輕縱，僅以得易科罰金之區區40日拘役刑讓被告揮之而過，
    是原審認事用法當有違誤等語。
三、按法官於有罪判決如何量處罪刑，甚或是否宣告緩刑，均為
    實體法賦予審理法官裁量之刑罰權事項，法官行使此項裁量
    權，自得依據個案情節，參酌刑法第57條所定各款犯罪情狀
    之規定，於法定刑度內量處被告罪刑；除有逾越該罪法定刑
    或法定要件，或未能符合法規範體系及目的，或未遵守一般
    經驗及論理法則，或顯然逾越裁量，或濫用裁量等違法情事
    之外，自不得任意指摘其量刑違法（最高法院80年臺非字第
    473 號、75年臺上字第7033號、72年臺上字第6696號、72年
    臺上字第3647號判例意旨可資參照）。準此，法官量刑，如
    非有上揭明顯違法之情事，自不得擅加指摘其違法或不當。
    經查，原審業已審酌被告係因騎車疏未注意車前狀況，且未
    能與前車保持安全煞停距離，故而追撞由告訴人騎乘之前車
    肇事，亦已斟酌告訴人受有「腰椎損傷並第一腰椎壓迫性骨
    折」之嚴重傷害，及被告犯後否認犯行，態度不佳，亦未賠
    償告訴人損害，惟因符合刑法自首要件故予減刑等諸般情狀
    ，量處被告拘役40日，並諭知易科罰金之折算標準為新台幣
    1,000 元折算一日，經核並無違法，量刑亦無失當。上訴人
    猶以原審俱已審酌事項，提起上訴指摘量刑過輕，實無理由
    ，應予駁回。再查，被告乙○○前未曾犯罪受有期徒刑以上
    刑之宣告，此有卷附台灣高等法院被告前案紀錄表所載可參
    ，其因一時失誤違反行車應負之注意義務致犯本罪，於原審
    判決後已與告訴人調解成立，賠償告訴人新台幣700,000 元
    之損害，並經告訴人具狀撤回告訴表示不再追究其責任，此
    分別有桃園縣平鎮市公所97年12月3 日平市行字第09700411
    49號函所附桃園縣平鎮市調解委員會調解書、刑事撤回告訴
    狀各1 紙在卷可查，且於本院審判中亦已認罪承認過失，凡
    此堪見被告悔意甚殷，經此起訴、審判與刑之宣告，當知所
    警惕，信無再犯之虞，本院認所宣告之刑以暫不執行為適當
    ，爰併諭知緩刑2 年，以勵自新。
四、據上論斷，應依刑事訴訟法第455 條之1 第1 項、第3 項、
    第364 條、第368 條、第373 條，刑法第74條第1 項第1 款
    ，判決如主文。
本案經檢察官邱文中到庭執行職務。
中    華    民    國    98    年    3     月    31    日
              刑事第十一庭審判長法  官  蔡榮澤
                                法  官  林蕙芳
                                法  官  紀凱峰
以上正本與原本無異。
不得上訴。
                                書記官  鄭乃甄
中    華    民    國    98    年    4     月    1     日


司法院資訊處製作；財團法人民間司法改革基金會備份。
